【裁判字號】    98,訴,1715
【裁判日期】    981103
【裁判案由】    違反毒品危害防制條例
【裁判全文】
臺灣彰化地方法院刑事判決              98年度訴字第1715號
公  訴  人  臺灣彰化地方法院檢察署檢察官
被      告  甲○○
                      號
上列被告因違反毒品危害防制條例案件，經檢察官提起公訴（98
年度毒偵字第1911號），本院改依簡式審判程序判決如下：
    主  文
甲○○施用第一級毒品，累犯，處有期徒刑玖月，扣案之海洛因
壹包（驗餘淨重零點零參柒公克）沒收銷燬之。
    事  實
一、甲○○前於民國（下同）93年間，因施用毒品案件，經本院
    以93年度毒聲字第1033號裁定移送觀察勒戒後，認有繼續施
    用毒品傾向，由本院以94年度毒聲字第31號裁定令入戒治處
    所施以強制戒治，於94年9 月16日因無繼續戒治之必要而執
    行完畢釋放，並由臺灣彰化地方法院檢察署檢察官以94年度
    戒毒偵字第386 號為不起訴之處分確定。復於95年間，因竊
    盜案件，經本院以95年度易字第1315號判處有期徒刑7 月、
    3 月，應執行有期徒刑8 月確定【第1 案】；另因違反毒品
    危害防制條例案件，經本院以95年度訴字第1605號判處有期
    徒刑6 月，上訴後，由臺灣高等法院臺中分院以95年度上訴
    字第2876號駁回上訴確定【第2 案】；又因詐欺案件，經本
    院以95年度斗簡字第688 號判處有期徒刑6 月確定【第3 案
    】；再因違反毒品危害防制條例案件，經本院以96年度斗簡
    字第257 號判處有期徒刑4 月確定【第4 案】；前揭第1 案
    至第4 案之罪，經本院以96年度聲減字第2345號裁定減刑為
    有期徒刑3 月15日、1 月15日、3 月、3 月、2 月，並定應
    執行有期徒刑1 年確定。嗣於96年間，因施用毒品案件，經
    本院以96年度訴字第663 號判處有期徒刑7 月，共7 罪，應
    執行有期徒刑1 年10月，上訴後，由臺灣高等法院臺中分院
    以96年度上訴字第1715號改判處減刑為有期徒刑3 月15日，
    共7 罪，應執行有期徒刑11月確定【第5 案】；另因違反毒
    品危害防制條例案件，經本院以96年度訴字第1755號判處減
    刑為有期徒刑4 月、3 月15日，應執行有期徒刑7 月確定【
    第6 案】，前揭第5 案與第6 案之罪，經本院以97年度聲字
    第457 號裁定應執行有期徒刑1 年5 月確定，接續執行後，
    於97年11月7 日縮短刑期假釋出監付保護管束，迄98年6 月
    9 日保護管束期滿未經撤銷其假釋，而視為業已執行完畢。
    詎其仍不思戒除毒癮惡習，復基於施用第一級毒品之犯意，
    於98年8 月21日下午3 時許，在其位於彰化縣北斗鎮○○里
    ○○ 鄰 ○○路418 巷5 號住處，將毒品海洛因摻水置於針筒
    內注射身體方式，施用第一級毒品海洛因1 次。嗣為警於98
    年8 月22日下午1 時5 分許，巡經彰化縣北斗鎮○○里○○
    街文宗高幹11號電線杆前，見其形跡可疑又手臂上留有注射
    針孔之痕跡而上前盤查（未構成自首），當場扣得第一級毒
    品海洛因1 小包（驗餘淨重0.037 公克）。經採集其尿液送
    驗後，結果呈可待因及嗎啡陽性反應，乃查悉上情。
二、案經彰化縣警察局北斗分局報請臺灣彰化地方法院檢察署檢
    察官偵查起訴。
    理  由
一、按除被告所犯為死刑、無期徒刑、最輕本刑為3 年以上有期
    徒刑之罪或高等法院管轄第1 審案件者外，於刑事訴訟法第
    273 條第1 項程序進行中，被告先就被訴事實為有罪之陳述
    時，審判長得告知被告簡式審判程序之旨，並聽取當事人、
    代理人、辯護人及輔佐人之意見後，裁定進行簡式審判程序
    ；除簡式審判程序及簡易程序案件外，第1 審應行合議審判
    ，刑事訴訟法第273 條之1 第1 項、第284 條之1 分別定有
    明文。本件被告甲○○所犯係死刑、無期徒刑、最輕本刑為
    3 年以上有期徒刑或高等法院管轄第1 審案件以外之罪，並
    於本院行準備程序時就被訴事實為有罪之陳述，本院合議庭
    依前揭規定，經評議結果，裁定改由受命法官獨任行簡式審
    判程序，先予敘明。
二、上揭事實，業據被告甲○○迭於警、偵訊中及本院行準備程
    序與審理時均坦承不諱，並有扣押物品目錄表、現場查獲照
    片共7 幀足資佐證，且其於98年8 月22日為警查獲時所採取
    之尿液，經送鑑驗結果，確呈嗎啡陽性反應，此有彰化縣警
    察局北斗分局應受尿液採驗人尿液檢體採集送驗紀錄表及詮
    昕科技股份有限公司98年9 月3 日所出具之濫用藥物尿液檢
    驗報告各1 紙附卷可稽。而扣案之白色粉末1 包（驗餘淨重
    0.037 公克），經送鑑驗結果確係海洛因成分，此有行政院
    衛生署草屯療養院98年9 月8 日草療鑑字第0980900032號鑑
    定書1 紙在卷足憑，應認被告之自白確與事實相符，洵堪採
    信。再查，被告前於93年間，因施用毒品案件，經本院以93
    年度毒聲字第1033號裁定移送觀察勒戒後，認有繼續施用毒
    品傾向，由本院以94年度毒聲字第31號裁定令入戒治處所施
    以強制戒治，於94年9 月16日因無繼續戒治之必要而執行完
    畢釋放，並由臺灣彰化地方法院檢察署檢察官以94年度戒毒
    偵字第386 號為不起訴之處分確定等情，有臺灣高等法院被
    告前案紀錄表及臺灣彰化地方法院檢察署刑案資料查註紀錄
    表各1 份在卷足憑，被告顯係於受勒戒、戒治執行完畢釋放
    後，5 年內再犯毒品危害防制條例第10條第1 項之罪，依同
    條例第23條第2 項規定，應依法論科。綜上所述，本件犯罪
    事證明確，被告前開犯行洵堪認定，應予依法論科。
三、核被告所為，係犯毒品危害防制條例第10條第1 項之施用第
    一級毒品罪。被告為施用毒品而持有第一級毒品，其持有之
    低度行為應為施用之高度行為所吸收，不另論罪。又被告有
    上開犯罪事實欄所載之前科紀錄，而於98年6 月9 日執行完
    畢等情，有臺灣高等法院被告前案紀錄表1 份附卷可稽，被
    告於受有期徒刑之執行完畢後，5 年內故意再犯有期徒刑以
    上之罪，為累犯，應依刑法第47條第1 項之規定，加重其刑
    。爰審酌被告前曾有施用毒品罪行，經送觀察、勒戒後，猶
    不知悔改，再施用毒品不輟，不僅戕害自身健康，更辜負國
    家將之視為病人，並施以長時間之戒治處遇之苦心，惟其對
    他人權益之侵害仍屬有限，於警、偵訊中及本院行準備程序
    與審理時均已坦承犯行，暨其犯罪動機、目的、手段、施用
    次數及其智識程度、生活狀況等一切情狀，量處如主文所示
    之刑，以資懲儆。至扣案之海洛因1 包（驗餘淨重0.037 公
    克），為違禁物，應依同條例第18條第1 項前段之規定，沒
    收銷燬之。
據上論斷，應依刑事訴訟法第 273 條之1 第1 項、第299 條第1
項前段，毒品危害防制條例第10條第1 項、第18條第1項前段，
刑法第11條、第47條第1 項，判決如主文。
本案經檢察官林于人到庭執行職務。
中    華    民    國    98    年    11    月    3     日
                  刑事第九庭    法  官  蕭文學
以上正本證明與原本無異。
如不服本判決應於收受判決後10日內向本院提出上訴書狀，並應
敘述具體理由；其未敘述上訴理由者，應於上訴期間屆滿後20日
內向本院補提理由書狀( 均須按他造當事人之人數附繕本) 「切
勿逕送上級法院」。
中    華    民    國    98    年    11    月    3     日
                                書記官  卓俊杰
附錄本案論罪科刑法條全文：
毒品危害防制條例第10條
施用第一級毒品者，處六月以上五年以下有期徒刑。
施用第二級毒品者，處三年以下有期徒刑。


司法院資訊處製作；財團法人民間司法改革基金會備份。
